# 实务中遇到的问题，急求陈老师

提问人：xxcg11 时间：2011-03-21 22:15:41
A公司准备上市，现有如下问题待解决，请陈老师帮忙解答下： 1 ．A公司在当地买了块地，交了 2800 万土地出让金，财政局退回2684 万，并开据预算拨款凭证，上面写的是扶持金。这笔钱该怎么入账？ 2 ．A公司购了一个老厂房，房产证土地证都已到手，准备装修。该老厂房的折旧和装修折旧分别如何计提？

回答人：chenyiwei
1 、关于此类以“扶持基金”名义返还土地出让金的处理，本版面上已有很多讨论，建议搜索一下。一般理解应作为与资产相关的政府补助，在土地使用权的摊销年限内摊销。 2 、厂房和装修应分别确认为两项固定资产，在各自的使用年限内计提折旧。其中，装修的折旧年限起自达到预定可使用状态的次月，终于下次装修开始时。不应把装修价值计入房产价值内。

回答人：chenyiwei
回复 藤椅 xxcg11 的帖子这种声明的可信度存在疑问。既然可以出具这样的声明，为何不能提供当时（ 2005 年）双方签署的表决权委托协议或者一致行动协议？这比现在出具的声明更有证明力。另外，需获取足以支持该项声明的客观证据，即 2005 年起双方是否实际上一直遵照这一要求运作。

回答人：chenyiwei
回复 报纸 xxcg11 的帖子对于这种仅仅依据协议就认为具有控制权的情况，还是需要谨慎对待。 如果确实认为自 2005 年取得C公司股权开始，B就事实上把其所持 20 ％股权对应的表决权委托给A，则A应当是自 2005 年开始就已经控制了C，这时就应当采用成本法核算。 2009 年A公司从B公司取得该 20 ％股权就应作为收购少数股权处理。